【裁判字號】    98,撤緩,251
【裁判日期】    990125
【裁判案由】    聲請撤銷緩刑
【裁判全文】
臺灣臺中地方法院刑事裁定  98年度撤緩字第251號
聲  請  人  臺灣臺中地方法院檢察署檢察官
抗  告  人
即  受刑人  甲○○
上列抗告人即受刑人因聲請人聲請撤銷緩刑之宣告（98年度執聲
字第4536號、98年度執緩字第57號），不服本院中華民國98年12
月24日所為裁定，提起抗告，本院更正其裁定如下：
    主    文
原裁定撤銷。
聲請駁回。
    理    由
一、抗告意旨略以：受刑人即抗告人甲○○（下稱受刑人）實無
    意違反應履行之事，實因經濟上相當困窘，亦不敢再從事徵
    信業，自民國97年下半年起，做過房屋仲業，一直業績不好
    ，自97年底轉做國泰保險業務，亦因業績不佳，98年4月份
    又去貨運行當臨時工，又因工作不穩定，經人介紹於98年10
    月份到高雄市○○路○段海產店任職，生活方穩定，並非惡
    意緩繳，受刑人已與原配離婚，於98年12月29日與現任太太
    結婚，太太99年元月即將臨盆，生產後會再去上班，生活會
    趨於穩定，願繼續繳交罰金等語。
二、聲請意旨略以：受刑人甲○○因犯通訊保障及監察法案件，
    經臺灣高等法院臺中分院於97年11月19日，以97年度上訴字
    第1902號判決判處有期徒刑10月，緩刑4年，於97年12月12
    日確定在案。惟受刑人經本署於98年2月5日及98年3月24日2
    次以函文通知應向公庫支付一定之金額，於合法收受後，於
    98年3月31日始至本署繳納新臺幣（下同）1萬，經承辦書記
    官當場告知需依判決主文所示，每月之末日，支付1萬元，
    詎98年4月5日均未繳納，又於98年6月5日以函文通知繳納，
    始於98年6月12日繳1萬元，又於98年8月12日繳納2萬元後，
    迄今未再支付。顯然違反刑法第74條第2項第4款所定負擔情
    節重大，合於刑法第75條第1項第1款第4款所定撤銷援刑宣
    告之原因，爰聲請撤銷受刑人緩刑之宣告。
三、按原審法院認為抗告有理由者，應更正其裁定，刑事訴訟法
    第408條第2項前段定有明文。又受緩刑之宣告而有違反第74
    條第2項第1款至第8款所定負擔情節重大，足認原宣告之緩
    刑難收其預期效果，而有執行刑罰之必要者，得撤銷其宣告
    ，刑法第75條之1第1項第4款亦有明定。所謂情節重大，係
    指受刑人顯有履行負擔之可能，而隱匿或處分其財產、故意
    不履行、無正當理由拒絕履行或顯有逃匿之虞等情事而言。
四、經查，受刑人甲○○前因犯通訊保障及監察法案件，經臺灣
    高等法院臺中分院於97年11月19日，以97年度上訴字第1902
    號判處有期徒刑10月，緩刑4年，並應向公庫支付新臺幣肆
    拾萬，給付方式為自判決確定之日起，於每月之末日，各支
    付新臺幣壹萬元，至全部支付完畢為止。嗣上開判決於97年
    12月12日確定，則受刑人應自該月末日起，按月繳交1萬元
    ，然受刑人經聲請人於98年2月5日、3月24日2度通知繳納，
    並均經合法送達後，始於同年3月31日首度繳交1萬元，嗣即
    未按時繳納，經聲請人再於98年6月5日通知其應按時繳納，
    受刑人始再於98年6月12日繳納1萬元，並於同年8月12日繳
    納2萬元後，即迄今均未繳納，合計至目前為止，僅繳納4萬
    元等情，有臺灣高等法院被告前案紀錄表及上開刑事判決附
    卷可稽，並經本院調取相關卷證核閱無誤，足認受刑人確有
    未按時繳納款項之事實無訛。惟該受刑人已敘明其未能繳款
    之事由，且陳報現所在處所，未有逃匿之情事，復已具狀向
    聲請人提出具體給付方案，請求繼續給付，有聲請狀影本1
    份可稽，本院衡量受刑人前已繳納4萬元，係因個人經濟不
    佳因素致未能按期繳納分期款，認該受刑人雖曾有違反原緩
    刑宣告所定應履行負擔之情事，惟核其違反情節，尚難認為
    重大，本件聲請人聲請撤銷受刑人之緩刑宣告，尚有未合，
    應予駁回。因認受刑人對本院於98年12月24日所為撤銷緩刑
    宣告之裁定提起抗告，為有理由，應由本院將原裁定撤銷，
    另更正其裁定為如主文所示。至受刑人如再有未按期繳納情
    事，可認違反情節重大者，聲請人仍得依規定聲請撤銷緩刑
    ，應請受刑人一併注意。
五、依刑事訴訟法第220條、第408條第2項前段，裁定如主文。
中    華    民    國    99     年   1    月     25    日
                  刑事第九庭    法  官  吳幸芬
上正本證明與原本無異。
如不服本裁定應於送達後5日內向本院提出抗告狀。
中    華    民    國    99     年   1    月     25    日
                                書記官  黃毅皓

司法院資訊處製作；財團法人民間司法改革基金會備份。
